臺灣嘉義地方法院刑事判決　　　　　　　 96年度交訴字第9號
公　訴　人　臺灣嘉義地方法院檢察署檢察官
被　　　告　乙○○
上列被告因公共危險等案件，經檢察官提起公訴（95年度偵字第
8139號），被告於準備程序中就被訴事實為有罪之陳述，本院合
議庭裁定由受命法官改依簡式審判程序審理，判決如下：
    主  文
乙○○犯肇事致人傷害逃逸罪，處有期徒刑柒月；又犯過失傷害
罪，處有期徒刑肆月；又犯不能安全駕駛動力交通工具罪，處有
期徒刑月。應執行有期徒刑壹年。
    事實及理由
一、犯罪事實：乙○○於民國九十五年十一月九日上午六時前之
    某時，與友人在嘉義市○○路唱將ＫＴＶ飲酒，於飲用啤酒
    四瓶後，已達不能安全駕駛動力交通工具之程度，竟仍於同
    日六時許，酒醉後駕駛車牌號碼９４６２－ＬＵ號自小客車
    ，欲返回嘉義市草地尾五之五號住處，沿嘉義市○○路西向
    東方向行駛，於同日六時三十五分許，途經垂楊路口與仁愛
    路口處，本應注意行車速度，應依速限標誌或標線之規定，
    並應隨時注意車前狀況，且依當時天候晴、日間自然光線、
    路面狀態乾燥、無缺陷、無障礙物且視距良好，又無不能注
    意之情事，竟疏未注意及此，復為搶黃燈貿然加速行駛，而
    已轉換紅燈之際，適有甲○○騎乘腳踏車甫綠燈起步由嘉義
    市○○路由南往北方向，行經該處，乙○○因而避煞不及，
    致其自小客車左側前方車身與甲○○所騎乘腳踏車後車輪發
    生碰撞，致甲○○受有頭部外傷併硬腦膜下出血之傷害，乙
    ○○理應知汽車駕駛人，駕駛汽車肇事致人受傷或死亡，應
    即採取救護或其他必要措施，並向警察機關報告，不得駛離
    或逃逸，竟置受傷倒地之甲○○於不顧，隨即駕車逃離現場
    ，經在場乘坐計程車上之吳榮輝報警，旋為警查獲，並檢測
    其呼氣酒精濃度為每公升一點三七毫克。
二、認定犯罪所憑證據
(一)被告乙○○於警詢、偵查及本院準備程序、審理時為有罪之
    供述（參見警卷第二至四頁；偵卷第七、十四、三十四至三
    十五頁；本院卷第二十三、三十八、四十四頁）。
(二)證人即警員張世立、報案者吳榮輝於偵查中之證述（參見偵
    卷第十四、二十二至二十三頁）。
(三)刑法第一百八十五條之三案件測試觀察紀錄表、酒精測試紀
    錄單、道路交通事故調查報告表（一）、（二）、道路交通
    事故現場圖、現場相片十八張（參見警卷第七、十、十四至
    二十六頁）。
(四)臺灣省嘉雲區車輛行車事故鑑定委員會九十五年十二月二十
    八日嘉雲鑑９５０８０１字第０９５５８０４７８１號函、
    嘉義基督教醫院九十五年十一月十五日出具之診斷證明書（
    參見偵卷第二十九、三十七頁）。
三、論罪科刑部分
(一)刑法第一百八十五條之四肇事致人死傷而逃逸罪，係為維護
    交通安全，加強救護，減少被害人之死傷，促使駕駛人於肇
    事後，能對被害人及時救護而設，另觀之道路交通管理處罰
    條例第六十二條第三項所定「汽車駕駛人駕駛汽車肇事致人
    受傷或死亡，應即採取救護措施及依規定處置，並通知警察
    機關處理」亦明，駕駛人駕車肇事後，對被害人即時救護或
    留待現場處理，亦可防止後車再次撞擊傷者，均可減輕或避
    免被害人之傷亡，而其既係防止逃逸行為所產生之抽象危險
    ，因此所謂「逃逸」，應係指行為人不留在肇事現場為即時
    救護或通知、協助相關人員迅速處理事故而離去之行為，至
    其肇事是否負過失責任或已否與被害人達成民事賠償和解，
    對其應受之刑罰乙節，並不生影響。又法務部亦依德國及美
    國之研究認定標準，因飲用酒類後呼氣所含酒精濃度達每公
    升零點五五毫克時，就生理行為方面，會產生視覺反應遲鈍
    、影像不能集中、走路或講話可能發抖、動作笨拙等影響，
    就駕駛能力方面，亦有反應遲鈍、不能看清前方路況及車旁
    後照鏡等影響，於此情況下，其肇事率為一般人之十倍，即
    以呼氣所含酒精濃度達每公升零點五五毫克以上，作為認定
    不能安全駕駛之客觀標準。本案被告為警查獲測得其呼氣酒
    精濃度已高達每公升一點三七毫克，顯已超出上開標準值甚
    多，堪認已達不能安全駕駛動力交通工具之程度。核被告所
    為，係犯刑法第一百八十五條之四肇事致人傷害逃逸罪、第
    二百八十四條第一項前段之過失傷害罪及第一百八十五條之
    三不能安全駕駛動力交通工具罪，其所犯上開各罪，犯意各
    別，行為互異，應分論併罰。又被告為警查獲後測得其呼氣
    酒精濃度除已高達每公升一點三七毫克，復於測試或訊問過
    程，有表達含糊不清等情，亦有刑法第一百八十五條之三案
    件測試觀察紀錄表一紙存卷為憑，足認被告已屬酒醉後駕車
    ，是其酒醉駕駛自小客車，因而致人受傷，所犯過失傷害部
    分，依法應負刑事責任，依道路交通管理處罰條例第八十六
    條第一項規定加重其刑。
(二)爰審酌被告二專肄業之智識程度，前於九十一年間已因酒後
    駕車，經本院以九十一年度交簡字第一０一九號判決判處拘
    役五十日，如易科罰金，以銀元三百元折算一日確定，竟仍
    不知警惕，無視於其他用路人可能遭受之生命、身體威脅，
    僅圖一己往來交通之便，率爾於酒醉後駕車，又因而肇事致
    告訴人受傷，復竟為規避責任，置告訴人於不顧而逃逸，甚
    屬可責，且迄今未與告訴人達成賠償之和解，然衡其於本院
    審理時坦承全部犯行之態度、素行、家庭狀況及告訴人所受
    傷害程度等一切情狀，分別量處如主文所示之刑，並定其應
    執行之刑。
四、應依刑事訴訟法第二百七十三條之一第一項、第二百九十九
    條第一項前段、第三百十條之二、第四百五十四條第一項，
    刑法第一百八十五條之三、第一百八十五條之四、第二百八
    十四條第一項前段、第五十一條第五款、道路交通管理處罰
    條例第八十六條第一項，刑法施行法第一條之一第一項前段
    、第二項，判決如主文。
本案經檢察官曹哲寧到庭執行職務
中　　華　　民　　國　　96　　年　　3 　　月　　30　　日
                  交通法庭  法　官　林青怡
上列正本證明與原本無異。
如不服本判決，應於判決送達後10日內向本院提出上訴狀（應附
繕本）。告訴人或被害人如對於本判決不服者，應具備理由請求
檢察官上訴，其上訴期間之計算係以檢察官收受判決正本之日期
為準。
中　　華　　民　　國　　96　　年　　3 　　月　　30　　日
                            書記官　李佳惠
附錄論罪科刑法條
刑法第一百八十五條之三
服用毒品、麻醉藥品、酒類或其他相類之物，不能安全駕駛動力
交通工具而駕駛者，處一年以下有期徒刑、拘役或三萬元以下罰
金。
刑法第一百八十五條之四
駕駛動力交通工具肇事，致人死傷而逃逸者，處六月以上五年以
下有期徒刑。
刑法第二百八十四條第一項
因過失傷害人者，處六月以下有期徒刑、拘役或五百元以下罰金
。致重傷者，處一年以下有期徒刑、拘役或五百元下罰金。
